Minutes et répertoires du notaire Gabriel DUMAS, 29 décembre 1657 - février 1668 (étude I)
Archives nationales
- Minutes de Gabriel DUMAS, janvier 1657 - février 1668; MC/ET/I/130 - MC/ET/I/150
  - Minutes. 1659, MC/ET/I/133
    - Contrat de mariage entre Simon Reilly, maître patenôtrier, rue de Grenelle, paroisse Saint-Sulpice, et Marie Provost, veuve de Georges Guillot, dit La Jeunesse, maître boutonnier, rue de Grenelle, paroisse Saint-Sulpice., 5 janvier 1659; MC/ET/I/133
      contrat de mariage; Grenelle (rue de); Reilly, Simon; Provost, Marie; Guillot, Georges; tabletier
    - Inventaire après décès de Jean Moreau, maître doreur sur fer, rue de la Calandre, paroisse Saint-Germain-le-Vieil., 27 janvier 1659; MC/ET/I/133
      inventaire après décès; Calandre (rue de la); Moreau, Jean; décorateur
    - Mise en apprentissage de Pierre Martin, par Toinette Thomas, sa mère, veuve d'Etienne Martin, menuisier, rue de Tournon, auprès de Noël Roussel, maître menuisier, rue Saint-Martin., 12 février 1659; MC/ET/I/133
      contrat d'apprentissage; Tournon (rue de); Saint-Martin (rue); Martin, Pierre; Thomas, Toinette; Martin, Etienne; Roussel, Noël; menuisier; menuisier
    - Mise en apprentissage de Simon Badinant, natif de Saint-Etienne-en-Forez, présenté par Antoine Barthélemy, lieutenant général de la prévoté des bandes françaises et du régiment des gardes du roi, rue de Lourcine, paroisse Saint-Médard, chez Laurent Doublet, marchand, maître quincaillier, joaillier, pont Saint-Michel, paroisse Saint-Barthélemy., 12 février 1659; MC/ET/I/133
      contrat d'apprentissage; Lourcine (rue de); Saint-Michel (pont); Saint-Etienne (Loire); Badinant, Simon; Barthélémy, Anthoine; Doublet, Laurent; commerçant; orfèvre
    - Inventaire après décès d'Etienne Champenois, maître potier de terre, rue Bordelle, paroisse Saint-Etienne-du-Mont., 19 février 1659; MC/ET/I/133
      inventaire après décès; Champenois, Etienne; potier
    - Contrat de mariage entre Jean Jonqua, bourgeois de Paris, rue de Buci, paroisse Saint-Sulpice, et Madeleine Cécile Branchet, veuve de Louis de Chollier, maître chirurgien de Nantes, rue de Buci, paroisse Saint-Sulpice., 23 février 1659; MC/ET/I/133
      contrat de mariage; Buci (rue de); Nantes (Loire-Atlantique); Jonqua, Jean; Branchet, Madeleine-Cecille; Chollier, Louis de; chirurgien
    - Mis en apprentissage de Jacques Le Reddé, fils de feu Jean Le Reddé, fourbisseur d'épées, présenté par Pierre de La Laure, bourgeois de Paris, rue Saint-Dominique, à Saint-Germain-des-Prés, paroisse Saint-Sulpice, au nom du tuteur Jean Flambart, habitant de la ville d'Evreux, chez Pierre Frelin, marchand bonnetier, sur le pont Saint-Michel, paroisse Saint-Séverin., 26 février 1659; MC/ET/I/133
      contrat d'apprentissage; Saint-Dominique (rue); Evreux (Eure); Saint-Michel (pont); Le Redde, Jacques; Le Redde, Jean; La Laure, Pierre de; Flambart, Jean; Frelin, Pierre; armurier; commerçant; fabricant d'accessoires vestimentaires
    - Testament de Michel Le Cerf, de la vile de Saint-Denis-de-Condé, en Anjou, novice aux augustins réformés du faubourg Saint-Germain, petite rue de Seine., 22 mars 1659; MC/ET/I/133
      testament; Le Cerf, Michel
    - Mise en apprentissage de Robert Thourin, fils de feu Jean Thourin, maître chirurgien et Anne Dufour, présenté par son beau-père, Jean Lebailly, lieutenant en la prévoté et justice de Saint-Geu (Yeu) près Clermont-en-Beauvaisis, logé rue de la Huchette, paroisse Saint-Séverin, chez Pierre Barthe, barbier perruquier du prince de Condé, quai des Augustins, paroisse Saint-André-des-Arts., 25 mars 1659; MC/ET/I/133
      contrat d'apprentissage; Huchette (rue de la); Grands-Augustins (quai des); Thourin, Robert; Thourin, Jean; Dufour, Anne; Lebailly, Jean; Barthe, Pierre; chirurgien; coiffeur
    - Mise en apprentissage de Guillaume Gauthier, natif de Dampierre, près Caen en Normandie, présenté par son beau-frère Nicolas Le Perruquier, manouvrier, rue Bordelle, paroisse Saint-Etienne-au-Mont, chez Jean Poiret, maître couvreur de maisons, rue Bordelle, paroisse Saint-Etienne-au-Mont., 20 avril 1659; MC/ET/I/133
      contrat d'apprentissage; Caen (Calvados); Gauthier, Guillaume; Leperruquier, Nicolas; Poiret, Jean; journalier; couvreur
    - Mise en apprentissage de François Persan, natif d'Armongry en Picardie (Dargnies ?), présenté par son frère Jean Persan, rôtisseur, rue des Boucheries, Saint-Germain-des-Prés, paroisse Saint-Sulpice, chez Thomas Hucqueville, maître rôtisseur, rue de la Huchette, paroisse Saint-Séverin., 2 mai 1659; MC/ET/I/133
      contrat d'apprentissage; Huchette (rue de la); Persan, François; Persan, Jean; Hucqueville, Thomas; cuisinier; cuisinier
    - Contrat de mariage entre Nicolas Briffard, cocher de monsieur Martineau, rue Saint-Jacques, paroisse Saint-Benoît, et Jeanne Moyer, fille de feu Chenon Moyer, charron à Charleville, rue Saint-Jacques, paroisse Saint-Benoît., 13 mai 1659; MC/ET/I/133
      contrat de mariage; Saint-Jacques (rue); Brissard, Nicolas; Moyer, Jeanne; Moyer, Chenon; charron; conducteur de véhicules
    - Inventaire après décès de Jeanne Ducrocq, femme de Nicolas Dehon, compagnon rôtisseur, rue de la Huchette., 16 mai 1659; MC/ET/I/133
      inventaire après décès; Huchette (rue de la); Ducrocq, Jeanne; Dehon, Nicolas; cuisinier
    - Inventaire après décès de Claude Le Borgne, chevalier, seigneur de Vigneux, conseiller du roi en ses conseils et son avocat général en la Chambre des comptes de Bretagne, logé rue de la Huchette, à l'enseigne ' les Boeufs ', paroisse Saint-Séverin., 20 mai 1659; MC/ET/I/133
      inventaire après décès; Le Borgne, Claude (seigneur de Vigneux)
    - Mise en apprentissage de François Hay, fils de feu Jacques Hay et Catherine Colhard, présenté par son beau-père Marin Montier, menuisier, porte Saint-Marcel, paroisse Saint-Etienne-au-Mont, chez Dieudonné Gourdin, maître menuisier sur la terre de Sainte-Geneviève, rue des Copeaux, faubourg Saint-Marcel, paroisse Saint-Etienne-du-Mont., 29 mai 1659; MC/ET/I/133
      contrat d'apprentissage; Saint-Marcel (porte); Hay, François; Colhard, Catherine; Hay, Jacques; Montier, Marin; Gourdin Dieudonné; menuisier
    - Mise en apprentissage de François Hébert, fils de Pierre Hébert, laboureur à Liancourt, Chaumont-en-Vexin, logé en la maison du preneur, chez Jacques Du Ruel, maître boulanger au faubourg Saint-Germain-des-Prés, rue du Bac, paroisse Saint-Sulpice., 4 juin 1659; MC/ET/I/133
      contrat d'apprentissage; Chaumont-en-Vexin (Oise); Bac (rue du); Hebert, François; Ruel, Jacques Du; Hebert, Pierre; agriculteur; boulanger
    - Testament de Louis de Gaillard(e), écuyer, mousquetaire de la compagnie des mousquetaires du roi, rue Saint-André-des-Arts, paroisse Saint-Séverin., 10 juin 1659; MC/ET/I/133
      testament; Saint-André-des-Arts (rue); Gaillard e, Louis de
    - Inventaire après décès de Louis Le Clerc, marchand gantier, époux de Marie Gastefosse, Pont Saint-Michel, paroisse Saint-Séverin., 14 juin 1659; MC/ET/I/133
      inventaire après décès; Saint-Michel (pont); Le Clerc, Louis; Gastefosse, Marie; commerçant; maroquinier
    - Contrat de mariage entre Jean Charpentier, laboureur, rue Saint-André-des-Arts, paroisse Saint-Séverin, et Jeanne Bertrand, fille de feu Guillaume Bertrand, notaire royal à Saint-Floret en Auvergne, rue Hautefeuille, paroisse Saint-Côme., 28 juin 1659; MC/ET/I/133
      contrat de mariage; Saint-André-des-Arts (rue); Hautefeuille (rue); Charpentier, Jean; Bertrand, Jeanne; Bertrand, Guillaume; agriculteur
    - Inventaire après décès d'Eutrope Saulnier, maître boulanger, rue de la Huchette., 29 juillet 1659; MC/ET/I/133
      inventaire après décès; Huchette (rue de la); Saulnier, Eutrope; boulanger
    - Mise en apprentissage de François Jacquinot, par Claude Jacquinot, son père, receveur de la terre et seigneurie de Saint-Piat près de Chartres en Beauce, rue de la Huchette, auprès de Jean de La Place, bourgeois de Paris, marchand mercier-joaillier-grossier, rue de la Huchette., 29 juillet 1659; MC/ET/I/133
      contrat d'apprentissage; Huchette (rue de la); Jacquinot, François; Jacquinot, Claude; La Place, Jean de; commerçant; orfèvre
    - Contrat de mariage entre Pierre Charles, maître patissier, rue Saint-Antoine, paroisse Saint-Paul, et Jeanne Dubois, fille de feu Mathieu Dubois, messager ordinaire de Paris en Picardie, cloître Saint-Germain-l'Auxerrois., 6 août 1659; MC/ET/I/133
      contrat de mariage; Saint-Antoine (rue); Saint-Germain-l'Auxerrois (cloître); Charles, Pierre; Dubois, Jeanne; Dubois, Mathieu; pâtissier
    - Mise en apprentissage de Jean Jeanjean, fils de Claude Jeanjean, maître coffretier malletier à Saint-Germain-des-Prés, rue Guisarde, paroisse Saint-Sulpice, chez Michel Fouché/Feuché, maître coffretier malletier, rue de la Barillerie, paroisse Saint-Barthélemy., 7 août 1659; MC/ET/I/133
      contrat d'apprentissage; Saint-Germain-des-Prés (hameau); Guisarde (rue); Barillerie (rue de la); Jeanjean, Jean; Jeanjean, Jacques; Fouché, Michel; ébéniste
    - Contrat de mariage entre Nicolas Bradel, tailleur d'habits, rue du Four, paroisse Saint-Sulpice, et Marguerite de Vaux, fille de Blaise de Vaux, maître cordonnier à Verdun., 10 août 1659; MC/ET/I/133
      contrat de mariage; Verdun (Meuse); Four (rue du); Bradel, Nicolas; Vaux, Marguerite de; Vaux, Blaise de; tailleur d'habits; cordonnier
    - Testament d'Anne Perray, femme de Pierre Lestor, procureur au Châtelet de Paris, rue de la Parcheminerie, paroisse Saint-Séverin., 12 août 1659; MC/ET/I/133
      testament; Parcheminerie (rue de la); Perray, Anne; Lestor, Pierre; procureur de justice (Ancien Régime)
    - Contrat de mariage entre Jean Phelipes, maître potier de terre, rue Bordelle, paroisse Saint-Etienne-du-Mont, et Catherine Bidault, fille de feu Jean Bidault., 23 août 1659; MC/ET/I/133
      contrat de mariage; Phelipes, Jean; Bidault, Catherine; Bidault, Jean; potier
    - Mise en apprentissage de François André, fils de feu François André, voiturier par eau, et de Andrée Carrière, femme en secondes noces de Guillaume Matignon, jardinier, La Grenouillère, Saint-Germain-des-Prés, paroisse Saint-Sulpice, le présentant chez Nicolas Gallot, maître pêcheur à engins, rue Saint-André-des-Arts, paroisse Saint-Séverin., 8 septembre 1659; MC/ET/I/133
      contrat d'apprentissage; Grenouillière (quai de la); Saint-Germain-des-Prés (hameau); Saint-André-des-Arts (rue); André, François; André, François; Carrière, Andrée; Matignon, Guillaume; Gallot, Nicolas; transporteur de marchandises; jardinier; marin-pêcheur
    - Mise en apprentissage de Jacques Le Cauchois, fils de feu Jacques Le Cauchois, maître fourbisseur et garnisseur d'épées et de Barbe Le Pelletier, rue de la Huchette, paroisse Saint-Severin, le presentant à honorable homme Thomas de Billy, maître fourbisseur et garnisseur d'épées, Pont Saint-Michel, paroisse Saint-Severin., 11 septembre 1659; MC/ET/I/133
      contrat d'apprentissage; Huchette (rue de la); Saint-Michel (pont); Le Cauchois, Jacques; Le Cauchois, Jacques, Le Pelletier, Barbe; Billy, Thomas de; armurier
    - Mise en apprentissage de Jacques Le Cauchois, par Barbe Le Pelletier, sa mère, veuve de Jacques Le Cauchois, maître fourbisseur et garnisseur d'épées, rue de la Huchette, auprès de Thomas de Billy, honorable homme, maître fourbisseur et garnisseur d'épées, pont Saint-Michel., 11 septembre 1659; MC/ET/I/133
      contrat d'apprentissage; Huchette (rue de la); Saint-Michel (pont); Le Cauchois, Jacques (fils); Le Cauchois, Jacques (père); Le Pelletier, Barbe; Billy, Thomas de; armurier
    - Contrat de mariage entre Jean Didiot Lamarche, bourgeois de Paris, rue et paroisse Saint-André-des-Arts et Marguerite Dutertre, fille de feu René Dutertre, officier de panneterie du Roi, cimetière Saint-Jean, Saint-Gervais., 15 septembre 1659; MC/ET/I/133
      contrat de mariage; Saint-André-des-Arts (rue); Cimetière-Saint-Jean (place du); Didiot Lamarche, Jean; Dutertre, Marguerite; Dutertre, René
    - Testament de Madeleine Morelle, épouse de Pierre Buisson, batelier de bateaux de selles à Paris, rue et paroisse Saint-André-des-Arts, 16 septembre 1659; MC/ET/I/133
      testament; Saint-André-des-Arts (rue); Morelle, Madeleine; Buisson, Pierre
    - Inventaire après décès de Catherine Dot, épouse de Louis Bermiot, tailleur d'habits, rue Saint-Dominique, paroisse Saint-Sulpice., 18 septembre 1659; MC/ET/I/133
      inventaire après décès; Saint-Dominique (rue); Dot, Catherine; Bermiot, Louis; tailleur d'habits
    - Apprentissage de François Pelu, fils de Laurent Pelu, maître tisserand,rue Cassette, Saint-Germain-des-Prés, paroisse Saint-Sulpice chez Jean Villain, maître savetier, rue de la Poterie, paroisse Saint-Eustache, 29 septembre 1659; MC/ET/I/133
      contrat d'apprentissage; Cassette (rue); Poterie (rue de la); Pelu, François; Pelu, Laurent; Villain, Jean; tisserand; bottier
    - Mise en apprentissage de François Bellu, par Laurent Bellu, son père, tisserand, rue Cassette, auprès de Jean Villain, maître savetier, rue de la Pelleterie., 29 septembre 1659; MC/ET/I/133
      contrat d'apprentissage; Cassette (rue); Pelleterie (rue de la); Bellu, François; Bellu, Laurent; Villain, Jean; tisserand; bottier
    - Apprentissage de Marguerite Dymier, fille de feu Louis Dymier, praticien, présenté par honnête femme Guillaume Dezetant, femme de maître Estienne Dymier, controleur des arrêts de la Cour, rue du Jouy, paroisse Saint-Paul chez honorable femme Jeanne Le Mercier, maîtresse couturière en draps, veuve de feu Hugues Myot, marchand bourgeois de Paris, rue et paroisse Saint-André-des-Arts, 2 octobre 1659; MC/ET/I/133
      Saint-André-des-Arts (rue); Dymier, Marguerite; Dymier, Louis; Dezetant, Guillaume; Dymier, Estienne; Le Mercier, Jeanne; Myot, Hugues; juriste; tailleur d'habits; commerçant; commerçant
    - Mise en apprentissage de Marguerite Dimier, par Guillaume Dezetant, honnête femme, épouse d'Etienne Dimier, contrôleur des arrêts de la Cour, rue de Jouy, auprès de Jeanne Lemercier, honorable femme, maîtresse couturière en draps, veuve d'Hugues Myot, rue et paroisse Saint-André-des-Arts., 2 octobre 1659; MC/ET/I/133
      contrat d'apprentissage; Jouy (rue de); Saint-André-des-Arts (rue); Dimier, Marguerite; Dezetant, Guillaume; Dimier, Etienne; Lemercier, Jeanne; Myot, Hugues; tailleur d'habits
    - Testament de damoiselle Sidoine Marie de Villeneufve, épouse de noble homme Claude Butin, avocat en Parlement, rue de la Lanterne, paroisse Saint-Symphorien., 20 octobre 1659; MC/ET/I/133
      testament; Lanterne (rue de la); Villeneufve, Sidoine Marie; Butin, Claude; avocat au parlement (Ancien Régime)
    - Contrat de mariage entre Jean Barbet, maître patissier, place Maubert, paroisse Saint-Etienne-du-Mont, et Etiennette Raven, fille de feu Marin Raven, voiturier par terre., 28 octobre 1659; MC/ET/I/133
      contrat de mariage; Maubert (place); Barbet, Jean; Raven, Marin; Raven, Etiennette; transporteur de marchandises; pâtissier
    - Apprentissage de Estienne Helie, fils de Guillaume Helie, compagnon paveur à l'aigle d'or, faubourg Saint-Marceau, paroisse Saint-Etienne-du-Mont chez honorable homme Pierre Regnault, maître paveur, rue Saint-Victor, paroisse Saint-Nicolas-du-Chardonnet., 2 novembre 1659; MC/ET/I/133
      contrat d'apprentissage; Saint-Marcel (faubourg); Saint-Victor (rue); Helie, Estienne; Helie, Guillaume; Regnault, Pierre; paveur-dalleur; paveur-dalleur
    - Mise en apprentissage d'Etienne Hélie, par Guillaume Hélie, son père, compagnon paveur, faubourg Saint-Marceau, auprès de Pierre Regnault, honorable homme, maître paveur, rue Saint-Victor., 2 novembre 1659; MC/ET/I/133
      contrat d'apprentissage; Saint-Marcel (faubourg); Saint-Victor (rue); Hélie, Etienne; Hélie, Guillaume; Regnault, Pierre; paveur-dalleur; paveur-dalleur
    - Contrat de mariage entre Martin Leleu, marchand fruitier, pont Saint-Michel, paroisse Saint-André-des-Arts et Marguerite Lepage, fille de Robert Lepage, maître fruitier, pont Saint-Michel, paroisse Saint-André-des-Arts., 2 novembre 1659; MC/ET/I/133
      contrat de mariage; Saint-Michel (pont); Leleu, Martin; Lepage, Marguerite; Lepage, Robert; commerçant; commerçant
    - Contrat de mariage entre Claude Rimbour, barbier perruquier, rue Dauphine, paroisse Saint-André-des-Arts et Marie Bailly, fille de honorable homme Jean Bailly, secrétaire de la chambre du Roi, rue Saint-Antoine, paroisse Saint-Paul., 4 novembre 1659; MC/ET/I/133
      contrat de mariage; Dauphine (rue); Saint-Antoine (rue); Rimbour, Claude; Bailly, Marie; Bailly, Jean; coiffeur
    - Apprentissage de Jacques Vigoureux, fils de feu Pantaléon Vigoureux, fermier, présenté par Libène Lemoyne, sa mère, place Royale, Hôtel de Castelnau, paroisse Saint-Paul chez honorable homme Pierre Thoireau, bourgeois de Paris maître et marchand épicier, carrefour du Pont Saint-Michel, paroisse Saint-Severin., 11 novembre 1659; MC/ET/I/133
      contrat d'apprentissage; Royale (place); Vigoureux, Jacques; Vigoureux, Pantaléon; Lemoyen, Libène; Thoireau, Pierre; administrateur; commerçant; commerçant
    - Mise en apprentissage de Jacques Vigoureux, par Libère Lemoyne, sa mère, veuve de Pantaléon Vigoureux, fermier, place Royale, auprès de Pierre Thoreau, honorable homme, bourgeois de Paris, maître et marchand épicier, pont Saint-Michel., 11 novembre 1659; MC/ET/I/133
      contrat d'apprentissage; Royale (place); Saint-Michel (pont); Vigoureux, Jacques; Lemoyne, Libère; Vigoureux, Pantaléon; Thoreau, Pierre; administrateur; commerçant; commerçant
    - Contrat de mariage entre Jean Bourrelet, au service de monsieur Fougeray, pont Neuf, paroisse Saint-André-des-Arts, et Geneviève Ruelle, fille de Charles Ruelle, soldat, rue Saint-Antoine, paroisse Saint-Paul., 25 novembre 1659; MC/ET/I/133
      contrat de mariage; Neuf (pont); Saint-Antoine (rue); Ruelle, Geneviève; Ruelle, Charles; Bourrelet, Jean; employé de maison
    - Apprentissage de Jean Fourmont, fils de Pierre Fourmont, marchand boulanger, La-Ferté-sous-Ivry, logé en la maison du preneur, à savoir Louis Adam, maître potier de terre, rue Copeau, paroisse Saint-Médard., 26 novembre 1659; MC/ET/I/133
      contrat d'apprentissage; Copeau (rue); Fourmont, Jean; Fourmont, Pierre; Adam, Louis; boulanger; potier
    - Mise en apprentissage de Jean Fermant, par Pierre Fermant, son père, marchand boulanger, La-Ferté-sous-Joy, auprès de Louis Adem, maître potier de terre, rue Copeaux., 26 novembre 1659; MC/ET/I/133
      contrat d'apprentissage; Fermant, Jean; Fermant, Pierre; Adem, Louis; commerçant; boulanger; potier
  - Minutes. 1660, janvier - juin, janvier - juin 1660; MC/ET/I/134
    - MACONNERIE (Devis et marché de travaux de) § par Antoine AMELOT, maître maçon à Paris rue des GRANVILLIERS, à la suite de changement de partie du premier dessin et devis voir Délibération des Marguilliers de l'église Saint-Jacques de la Boucherie: 1630, 3 octobre et marché pour la somme qui était convenue au prix de la toise au premier contrat du 30 mars dernier, afin de ne construire qu'une seule grande maison au lieu de deux rue de Montmorency., 4 octobre 1630; MC/ET/I/134
      Date de révision: 2011-2012
      devis; marché; Amelot, Antoine; maçon
    - BERNARD (Gillette) § Inventaire après le décès de Gillette BERNARD veuve Martin BOUSSARD, janvier 1660; MC/ET/I/134
      inventaire après décès; Bernard, Gillette
    - Mise en apprentissage d'Honoré Jolivet, par Jolivet père, honorable homme, auprès de Guillaume Peletier, honorable homme, maître fourbisseur et garnissseur d'épées, rue Neuve Saint-Louis., 4 janvier 1660; MC/ET/I/134
      contrat d'apprentissage; Neuve-Saint-Louis (rue); Jolivet, Honoré; Jolivet (Père)
    - Contrat de mariage entre Nicolas Prudhomme et Marguerite Hautrais, [manque des informations car déterioré par l'humidité]., 6 janvier 1660; MC/ET/I/134; Document détérioré
      contrat de mariage; Prudhomme, Nicolas; Hautrais Marguerite
    - Inventaire après décès de honorable homme Martin Boussard, marchand de vins, rue de la Harpe, paroisse Saint-Severin., 8 janvier 1660; MC/ET/I/134
      inventaire après décès; Harpe (rue de la); Boussard, Martin; commerçant
    - Contrat de mariage entre Martin Prevost, (manque: détérioré) rue de la Pelleterie, paroisse Saint-Jacques-de-la-Boucherie et Anne Le Pault, fille de Nicolas Le Pault, pont au Change, paroisse Saint-Barthélémy., 11 janvier 1660; MC/ET/I/134; Document détérioré
      contrat de mariage; Pelleterie (rue de la); Change (pont au); Prévost, Martin; Le Pault, Anne; Le Pault, Nicolas
    - Apprentissage de Honoré Jolivet, fils d'honorable homme Jolivet, rue Hautefeuille, paroisse Saint-Severin chez honorable homme Guillaume Pelletier, maître fourbisseur garnisseur d'épées, rue Neuve Saint-Louis, paroisse Saint-Barthélémy., 14 janvier 1660; MC/ET/I/134
      contrat d'apprentissage; Hautefeuille (rue); Neuve-Saint-Louis (rue); Jolivet, Honoré; Jolivet, ?; Pelletier, Guillaume
    - Inventaire après décès de honorable homme, Jean Moissy, marchand bourgeois de Paris, époux de honorable femme, Julie Brisset, rue aux Feves, paroisse Saint-Martial., 15 janvier 1660; MC/ET/I/134
      inventaire après décès; Moissy, Jean; Brisset, Julie; commerçant
    - Contrat de mariage entre Renaud Leval, maître savetier, rue Neuve Saint-Etienne, paroisse Saint-Etienne-du-Mont et Marie Cartier, fille de Jean Cartier, huissier aux eaux et forêts, rue Copeaux, paroisse Saint-Etienne-du-Mont., 26 janvier 1660; MC/ET/I/134
      contrat de mariage; Neuve-Saint-Etienne (rue); Leval, Renaud; Cartier, Marie; Cartier, Jean; bottier; huissier de justice
    - Contrat de mariage entre Antoine Nicolle, bourgeois de Paris, rue Saint-Thomas-du-Louvre, paroisse Saint-Germain-l'Auxerrois et Gillette Bernard, veuve de honorable homme Martin Boussard, bourgeois de Paris, marchand de vins, rue de la Harpe, paroisse Saint-Severin., 3 février 1660; MC/ET/I/134
      contrat de mariage; Saint-Thomas-du-Louvre (rue); Harpe (rue de la); Nicolle, Antoine; Bernard, Gillette; Boussard, Martin; commerçant
    - Apprentissage de Pierre Hadrot, fils de Toussaint Hadrot, marchand à Melun, logé sur le Pont Marie, paroisse Saint-Louis, chez Michel Martaut, maître mégissier, la Grenouillère,Saint-Germain-des-Prés, paroisse Saint-Sulpice., 4 mars 1660; MC/ET/I/134
      contrat d'apprentissage; Melun (Seine-et-Marne); Saint-Germain-des-Prés (hameau); Grenouillière (quai de la); Hadrot, Pierre; Hadrot, Toussaint; Martaut, Michel; commerçant; tanneur
    - Mise en apprentissage de Pierre Hadrot, par Toussaints Hadrot, son père, marchand, pont Marie, auprès de Michel Martelet, maître mégissier, à la Grenouillère., 4 mars 1660; MC/ET/I/134
      contrat d'apprentissage; Hadrot, Pierre; Hadrot, Toussaints; Martelet, Michel; commerçant; tanneur
    - Contrat de mariage entre Nicolas Le Gras, maître ouvrier en drap d'or, d'argent et de soie, rue Saint-Denis, paroisse Saint-Laurent et Marie Dauberville, fille de honorable personne, feu Pierre Dauberville, bourgeois de Paris, marchand maître ouvrier en draps d'or, d'argent et de soie, rue Saint-Denis, paroisse Saint-Sauveur., 18 mars 1660; MC/ET/I/134
      contrat de mariage; Saint-Denis (rue); Saint-Sauveur (paroisse); Le Gras, Nicolas; Dauberville, Marie; Dauberville, Pierre
    - Inventaire après décès de Madeleine Morelle, épouse de Pierre Buisson, batelier de bateaux de selle, rue et paroisse Saint-André-des-Arts., 6 avril 1660; MC/ET/I/134
      inventaire après décès; Saint-André-des-Arts (rue); Morelle Madeleine; Buisson, Pierre
    - Apprentissage de Nicolas Tessier, fils de Marin Tessier, gagne denier, rue Copeau, faubourg Saint-Marcel, paroisse Saint-Médard chez Dieudonné Gourdin, maître menuisier au faubourg Saint-MArcel, rue Copeau, paroisse Saint-Etienne-du-Mont., 12 avril 1660; MC/ET/I/134